臺灣基隆地方法院基隆簡易庭小額民事判決
　　　　　　　　　　　　　　　　　 100年度基小字第1504號
原　　　告　力霸國鼎大廈管理委員會
法定代理人　邱火明
訴訟代理人　吳政光
被　　　告　林清賢
訴訟代理人　林艷
上列當事人間請求給付公寓大廈管理費事件，本院於民國100年
12月27日言詞辯論終結，判決如下：
    主  文
被告應給付原告新臺幣柒仟肆佰零玖元，及自民國一○○年十二
月五日起至清償日止，按年息百分之五計算之利息。
訴訟費用新臺幣壹仟元由被告負擔。
本判決得假執行。
    事實及理由要領
一、按訴狀送達後，原告不得將原訴變更或追加他訴，但擴張或
    減縮應受判決事項之聲明者，不在此限，民事訴訟法第255
    條第1項第3款定有明文。查本件原告起訴時原係請求被告應
    給付原告新臺幣（下同）30,143元，及自起訴狀送達日起至
    清償日止，按年息百分之5計算之利息；嗣於民國100年12月
    27日言詞辯論期日變更訴之聲明為：被告應給付原告7,409
    元，及自起訴狀繕本送達翌日起至清償日止，按年息百分之
    5計算之利息，核係屬減縮應受判決事項之聲明，自應准許
    。
二、原告起訴主張：
(一)原告為力霸國鼎大廈依法成立並經向主管機關報備之管理委
    員會，依住戶規約其區分所有權人應依房屋坪數按月繳納每
    坪90元之管理費，而被告係社區內門牌號碼臺北市○○區○
    ○街168巷35號7樓之3房屋之所有權人，每月應繳納合計為
    806元之管理費，惟被告尚積欠自98年1月起至100年9月止共
    計33個月之管理費26,598元，並另收應繳金額年息百分之10
    之滯納金3,545元，合計30,143元，扣除被告於100年11月28
    日清償22,734元，尚餘7,409元未清償，迭經催討被告均置
    之不理，為此提起本訴等語。
(二)並聲明：被告應給付原告7,409元及自起訴狀繕本送達翌日
    起至清償日止，按年息百分之5計算利息。
三、被告對系爭房屋為被告所有，每月應繳納之管理費為806元
    ，且在100年11月28日已先繳清22,734元管理費不爭執，然
    以前系爭社區以前熱水為24小時提供，現在則無，及要搞清
    楚繳納期間等語，而拒不同意繳納系爭7,409元管理費。基
    於前述，聲明駁回原告之訴。
四、經查，原告主張被告積欠自98年1月起至100年9月止共33個
    月之管理費，扣除已繳納22,734元之管理費，尚有管理費7,
    409元【計算式：8 06元×33個月（98年1月至100年9月）＋
    3,545元（98年1月至100年9月滯納金）-22,734元（100年11
    月28日清償成部分管理費）＝7,409元】未繳納之事實，業
    據提出公寓大廈管理組織報備證明、建物登記謄本、力霸國
    鼎大廈住戶規約、存證信函、力霸國鼎大廈區分所有權人管
    理費明細表等件影本為證，自堪信為真實。被告抗辯不知繳
    納期間等語顯無可採，取被告記為系爭房屋所有權人依據公
    寓大廈管理條例規定，即應依據社區規章繳納管理費，社區
    提供熱水服務之變更不得作為拒繳管理費之理由。從而，原
    告依公寓大廈管理條例及住戶規約之法律關係，請求判決被
    告給付如主文第1項所示，為有理由，應予准許。
五、本件係小額訴訟為被告敗訴之判決，依民事訴訟法第436條
    之20規定，應依職權宣告假執行。
六、訴訟費用即第一審裁判費1,000元由被告負擔。
七、據上論斷，本件原告之訴為有理由，依民事訴訟法第436條
    之20、第78條、第436條之19第1項，判決如主文。
中    華    民    國   100    年    12    月    30    日
                  基隆簡易庭法  官  王翠芬
以上正本係照原本作成。
對於本件判決如有不服，應於收受送達後20日內向本院提出上訴
書狀，上訴於本院合議庭，並按他造當事人之人數附具繕本。
當事人之上訴，非以判決違背法令為理由不得為之，上訴狀應記
載上訴理由，表明下列各款事項：
(一)原判決所違背之法令及其具體內容。
(二)依訴訟資料可認為原判決有違背法令之具體事實。
中    華    民    國   100    年    12    月    30    日
                            書記官  李一農